臺灣彰化地方法院刑事判決
111年度易字第154號
公  訴  人  臺灣彰化地方檢察署檢察官
被      告  洪秉頡


上列被告因違反家庭暴力防治法案件，經檢察官提起公訴（110
年度偵字第15502號），本院判決如下：
    主      文
乙○○無罪。
    理      由
一、公訴意旨略以：被告乙○○係告訴人洪梅森及告訴人甲○○○之
    子，3人間具有家庭暴力防治法第3條第3款所定之家庭成員
    關係。被告於民國110年間，因對告訴人2人實施家庭暴力行
    為，經告訴人2人向本院聲請保護令，經本院家事庭於110年
    10月18日以110年度家護字第643號裁定令被告不得對告訴人
    2人實施身體、精神或經濟上之騷擾、控制、脅迫或其他不
    法侵害之行為、不得對為騷擾之行為、應於112年6月30日前
    完成認知教育輔導團體12次之處遇計畫，保護令有效期間為
    2年，被告於110年10月24日收悉前開保護令。詎其於110年1
    2年14日10時至11時48分許，在彰化縣○○鎮○○路00號住處，
    要求告訴人甲○○○幫其拿鞋子及向告訴人洪梅森索討金錢未
    果，遂與告訴人洪梅森及甲○○○發生口角後，基於違反保護
    令之犯意，對告訴人洪梅森及甲○○○大聲咆嘯稱：「你們都
    養不起我，去死」等語，以此方式對告訴人洪梅森及甲○○○
    為精神上之騷擾，而違反前開保護令。因認被告涉犯家庭暴
    力防治法第61條第1款之違反保護令罪嫌。
二、按犯罪事實應依證據認定之，無證據不得認定犯罪事實；又
    不能證明被告犯罪者，應諭知無罪之判決，刑事訴訟法第15
    4條第2項、第301條第1項分別定有明文。又所謂認定犯罪事
    實之證據，係指足以認定被告確有犯罪行為之積極證據而言
    ，該項證據自須適合於被告犯罪事實之認定，始得採為斷罪
    之資料；又事實之認定，應憑證據，如未能發現相當確實證
    據，或證據不足以證明，自不能以推測或擬制之方法，以為
    裁判之基礎；另認定犯罪事實所憑之證據，無論係直接證據
    或間接證據，其為訴訟上之證明，須於通常一般之人均不致
    有所懷疑，而得確信其為真實之程度者，始得據為有罪之認
    定，倘其證明尚未達到此一程度，而有合理之懷疑存在，復
    無其他調查途徑可尋，法院即應為無罪之判決。又按告訴人
    之指訴，係以使被告受刑事訴追為目的，是其陳述是否與事
    實相符，仍應調查其他證據以資審認。
三、公訴意旨認被告涉犯家庭暴力防治法第61條第1款之違反保
    護令罪嫌，除本院110年度家護字第643號裁定、彰化縣警察
    局和美分局保護令執行紀錄表、家庭暴力通報表及家庭暴力
    相對人訪查約制表等證據證明有保護令存在之事實外，就本
    件被告有違反保護令之事實，無非係以證人即告訴人洪梅森
    及甲○○○證述為依據。
四、訊據被告固坦承與父母即告訴人同住，並有收受及知悉本院
    110年度家護字第643號通常保護令之事實，惟堅詞否認有何
    違反保護令之犯行，辯稱：我的母親有囤物癖，那天我要出
    門，找不到我的鞋子，又不知道我的鞋被我母親收到哪裡，
    問我的母親，我的母親故意不理我，我沒有用三字經罵父母
    ，也沒有對父母講你們都養不起我，去死等語。經查，本件
    被告有以言語對告訴人2人咆哮而對告訴人2人為精神上之騷
    擾之事實，僅有告訴人2人之指訴，別無其他積極事證。且
    告訴人洪梅森於警詢時，證述稱：我兒子在家中的店跟我老
    婆問他的鞋在哪裡，然後就生氣開始對我跟我老婆大聲咆哮
    等語，於檢察官前則改稱：當天被告要錢不成，就罵我們養
    家家養不起他等語，前後供述內容亦不一致，而有瑕疵。故
    本件僅憑告訴人2人之指訴，不足以互為補強證明被告確實
    有違反保護令之事實存在。
五、綜上所述，檢察官就本案所為舉證，容有不足。此外，本院
    在得依或應依職權調查證據之範圍內，復查無其他積極明確
    之證據，足以認定被告有檢察官所指犯行，揆諸前揭法條及
    判例意旨，應為有利於被告之認定，而為無罪之諭知。
六、據上論斷，應依刑事訴訟法第301條第1項，判決如主文。
中　　華　　民　　國　　111 　年　　3 　　月　　31　　日
                  刑事第二庭        法  官  陳怡潔
以上正本證明與原本無異。
如不服本判決應於收受判決後20日內，向本院提出上訴書狀，並
應敘述具體理由。其未敘述上訴理由者，應於上訴期間屆滿後20
日內向本院補提理由書(均須按他造當事人之人數附繕本)「切勿
逕送上級法院」。
告訴人或被害人對於判決如有不服具備理由請求檢察官上訴者，
其上訴期間之計算係以檢察官收受判決正本之日期為準。
中　　華　　民　　國　　111 　年　　3 　　月　　31　　日
                                    書記官  謝儀潔